【裁判字號】    99,上更(一),217
【裁判日期】    991109
【裁判案由】    違反毒品危害防制條例
【裁判全文】
臺灣高等法院臺中分院刑事判決     99年度上更(一)字第217號
上  訴  人  臺灣臺中地方法院檢察署檢察官
上  訴  人
即  被  告  甲○○
指定辯護人  本院公設辯護人  乙○○
上列上訴人因被告違反毒品危害防制條例案件，不服臺灣臺中地
方法院98年度訴字第1008號中華民國98年6 月23日第一審判決（
起訴案號：臺灣臺中地方法院檢察署97年度偵續字第277 號、97
年度偵字第21917 號），提起上訴，經判決後，由最高法院第一
次發回更審，本院判決如下：
    主  文
原判決關於販賣第二級毒品予張明龍部分撤銷。
甲○○販賣第二級毒品，累犯，處有期徒刑捌年。販賣第二級毒
品所得新台幣肆仟元沒收，如全部或一部不能沒收時，以其財產
抵償之。
    事  實
一、甲○○（綽號小主、歪頭、歪歪）前曾因犯搶奪、違反懲治
    盜匪條例及麻醉藥品管理條例案件，經法院分別判處有期徒
    刑1年2月、7年2 月及7月，並定應執行刑為有期徒刑8年8月
    ，入監執行後，於民國90年8 月31日因縮短刑期假釋付保護
    管束出監；其後甲○○又於假釋期間內，另因犯妨害自由與
    違反電信法案件，經法院先後判處有期徒刑6月、4月，經定
    應執行刑為有期徒刑9 月確定，並與前揭假釋經撤銷後所餘
    殘刑接續入監執行，並經減刑後，於96年11月15日執行完畢
    。詎仍不知悔改，甲○○明知甲基安非他命係毒品危害防制
    條例所定之第二級毒品，不得非法販賣、持有，竟意圖營利
    ，基於販賣第二級毒品甲基安非他命（下稱甲基安非他命）
    之犯意，於97年2、3月間某日，與張明龍相約在台中縣后里
    鄉○○路「金戰遊藝場」附近之偏僻地點見面，販賣甲基安
    非他命1包予張明龍得款新台幣（下同）4000元。嗣於97年3
    月21日上午11時45分許，施岳昇騎乘機車搭載甲○○在臺中
    縣后里鄉○○路與成功路口為警查獲，並在施岳昇處扣得甲
    ○○販賣予施岳昇之甲基安非他命1 包（甲○○販賣甲基安
    非他命予施岳昇、王景宏部分，業經本院前審判刑確定），
    而循線查獲上情。
二、案經臺灣臺中地方法院檢察署檢察官指揮臺中縣警察局移送
    同署檢察官偵查起訴。
    理  由
壹、證據能力部分：
一、按刑事訴訟法第159條第1項規定：「被告以外之人於審判外
    之言詞或書面陳述，除法律有規定者外，不得作為證據」；
    其立法本旨係以證人於審判外之言詞或書面陳述，屬於傳聞
    證據，此項證據，當事人無從直接對於原供述者加以詰問，
    以擔保其真實性，法院亦無從直接接觸證人而審酌其證言之
    憑信性，違背直接審理及言詞審理之原則，除具有必要性及
    信用性情況之除外者外，原則上不認其有容許性，自不具證
    據能力；至所謂具有必要性及信用性情況者，例如刑事訴訟
    法第159條之1、之2、之3、之4、之5情形，仍例外認其有證
    據能力，然此係指法院未於審判期日傳喚相關證人到庭，案
    件僅能依靠該等證人於審判外之陳述以為判斷之情形，始需
    就該等審判外供述證據嚴格依照刑事訴訟法第159條之1至之
    5 所定要件一一檢視各該證人之供述，作為證據之資格。倘
    法院已經依據當事人聲請傳喚證人到庭接受檢辯雙方之交互
    詰問，則法院既已透過直接、言詞審理方式檢驗過該證人之
    前之證詞，當事人之反對詰問權亦已受到保障得以完全行使
    之情況下，該等審判外證據除有其他法定事由（例如：非基
    於國家公權力正當行使所取得或私人非法取得等，而有害公
    共利益，即以一般證據排除法則為判斷），應認該審判外供
    述已得透過審判程式之詰問檢驗，而取得作為證據之資格，
    亦即其審判外供述與審判中供述相符部分，顯然已經構成具
    備可信之特別情狀，當然有證據資格（實務上之作用常為引
    用該等陳述與審判中陳述相符，強化該證人供述之可信度）
    ，其不符部分，作為檢視審判中所為供述可信與否之彈劾證
    據，當無不許之理，甚者，其不符部分倘係於司法警察、檢
    察事務官調查中之供述，作為認定被告犯罪與否或不構成犯
    罪與否之證據，亦僅需依照刑事訴訟法第159條之2規定，斟
    酌其審判外供述作成外部環境、製作過程、內容、功能等情
    況認為之前供述較為可信，即可取得證據之資格，而作為認
    定事實之證據資格，有最高法院94年度臺上字第2507號、95
    年度臺上字第2515號判決意旨可資參照。查：證人張明龍於
    警詢時之陳述，雖均屬被告以外之人於審判外之陳述，惟證
    人張明龍已於原審行交互詰問，給予被告與辯護人行使對質
    詰問權，足以保障被告之詰問權，且其於警詢時之陳述係出
    於自由意識下所為，並無違法取證之情形，亦為證明犯罪事
    實存否所必要。從而依上揭規定，其在警詢中之證言，自均
    具有證據能力，並容許以之作為彈劾其於法院審理時所為證
    述之憑信性。
二、再按刑事訴訟法上所謂認定犯罪事實之證據，係指足以認定
    被告確有犯罪行為之積極證據而言，該項證據自須適合於被
    告犯罪事實之認定，始得採為斷罪資料，最高法院著有29年
    上字第3105號判例可循；又證據與事實間必須具有關連性，
    不生關連性之證據，因欠缺適合性，自不能資為認定事實之
    基礎（最高法院95年台上字第7170號判決意旨參照），此即
    證據之關連性法則。查本件公訴人所舉之被告所使用之0000
    000000、0000000000號行動電話通訊監察譯文，乃起訴之被
    告犯罪時間後，於97年4月5日以後之通訊監察譯文，且與本
    件難認有何關連性，依前開說明，自無證據能力。
三、另按法院或檢察官依刑事訴訟法第208 條規定囑託醫院、學
    校或其他相當之機關、團體為鑑定時，祇須其以言詞或書面
    提出之鑑定報告，符合刑事訴訟法第206 條第1項、第208條
    所規定之形式要件，即具有證據能力，此即屬於刑事訴訟法
    第159條第1項所稱「法律有規定」之特別情形，最高法院96
    年度臺上字第6842號刑事判決意旨著有明文。而刑事訴訟之
    鑑定，為證據調查方法之一種，係指由具有特別知識經驗之
    人或機關，就特別需要特殊知識經驗之事項，予以鑑識、測
    驗、研判及斷定，供為法院或檢察官認定事實之參考。刑事
    訴訟法第198 條規定：「鑑定人由審判長、受命法官或檢察
    官就下列之人選任一人或數人充之：一、就鑑定事項有特別
    知識經驗者。二、經政府機關委任有鑑定職務者。」，又同
    法第208條第1項前段規定：「法院或檢察官得囑託醫院、學
    校或其他相當之機關、團體為鑑定」即本此旨。上級檢察機
    關首長基於辦案實務需要，函示指定某類特殊案件之待鑑事
    項，囑託某一或某些特別具有該項專門知識經驗之機關，予
    以鑑定，並非法所不許。從而，警察機關逕依該函示辦理，
    按諸檢察一體及檢察官指揮調、偵查之原則，難認於法不合
    （最高法院96年度台上字第4177號判決意旨參照）。本件卷
    附證人張明龍之中山醫學大學附設醫院尿液檢驗報告，係由
    警察機關依照上級檢察機關首長函示指示而送請該鑑定單位
    進行鑑定所得結果，並均載明其鑑定之方法，依據刑事訴訟
    法第159條之立法理由及同法第206條之規定，且經本院依刑
    事訴訟法第165條第1項之規定踐行調查證據程序，並得以佐
    證證人是否確有施用毒品之需求，與證人指證被告販毒與否
    具有關連性，亦認具有證據能力。
四、按被告以外之人（包括證人、鑑定人、告訴人、被害人及共
    同被告等）於審判外之陳述雖不符刑事訴訟法第159條之1至
    之4等4條之規定，而經當事人於審判程序同意作為證據，法
    院審酌該言詞陳述或書面陳述作成時之情況，認為適當者，
    亦得為證據；當事人、代理人或辯護人於法院調查證據時，
    知有刑事訴訟法第159條第1項不得為證據之情形，而未於言
    詞辯論終結前聲明異議者，視為有前項之同意，同法第 159
    條之5 定有明文。立法意旨在於傳聞證據未經當事人之反對
    詰問予以核實，原則上先予排除。惟若當事人已放棄反對詰
    問權，於審判程序中表明同意該等傳聞證據可作為證據；或
    於言詞辯論終結前未聲明異議，基於尊重當事人對傳聞證據
    之處分權，及證據資料愈豐富，愈有助於真實發見之理念，
    且強化言詞辯論主義，使訴訟程序得以順暢進行，上開傳聞
    證據亦均具有證據能力。本案被告、指定辯護人、公訴人於
    本院審理程序時除上開證據外，就本院下列所引用之其餘供
    述證據，並未加爭執，且本院審酌證據作成之形式，均無瑕
    疵、與待證事實具有關連性等情況，認為適當，且無違法取
    得之情形，既經本院依刑事訴訟法規定踐行調查證據程序，
    均具有證據能力。
貳、事實認定與論罪科刑部分：
一、訊據被告甲○○矢口否認有販賣甲基安非他命予張明龍之犯
    行，辯稱：證人張明龍所述伊交付甲基安非他命之遊藝場係
    屬后里鄉熱鬧之處，其對面往來人車甚多，如何掩人耳面，
    不懼員警盤查？證人張明龍與伊上手即案外人蘇俊華熟識（
    曾於96年間在臺中縣后里鄉○○路同被逮捕），可以購得較
    便宜之甲基安非他命，自不可能向伊購買；且其97年4月5日
    於蘇俊華案伊係以4000元購買0.8 公克之甲基安非他命，原
    審認為於相近之時間即97年2、3 間，伊以1錢（3.75公克）
    4000元賣給證人張明龍顯有違經驗法則；又證人張明龍驗尿
    之時間，距離本案所指伊販賣甲基安非他命已長達2 個多月
    ，暨伊縱曾販賣甲基安非他命予施岳昇、王景宏，均不能以
    此做為本案之補強證據，故不能在無其他補強證據之下，僅
    以證人張明龍有瑕疵之片面指證而認被告涉犯本案云云。
二、惟查：
  (一)證人張明龍於警詢時供稱：伊從97年2 月起向被告購買海洛
    因、甲基安非他命等毒品施用，每次1000至5000元不等，伊
    與甲○○是朋友關係，沒有誣陷甲○○等語（見警詢卷(二)第
    17、18頁）。其雖於偵查初訊時否認曾向被告購買甲基安非
    他命云云，然其於嗣後偵查中則具結證稱：伊認識甲○○，
    同住在后里鄉，已經認識10幾年了；伊於97年2月或3月間，
    在台中縣后里鄉○○路附近「金戰遊戲場」向甲○○購買40
    00元之甲基安非他命，只有購買1 次等語（見97年度偵續字
    第277 號偵查卷第88、89頁）。其於原審審理時再具結證稱
    ：「（認不認識在庭被告？）認識。」、「（認識多久？）
    認識很久，大約應該十幾年。」、「（你跟被告有無仇恨或
    不愉快？）沒有。」、「（你在警詢中所述是向被告購買海
    洛因及安非他命六6、7次？）我只跟他買過一次安非他命而
    已，警詢時我因毒癮發作才這樣講。」、「（你在什麼時間
    、什麼地點跟被告購買？）在97年2月、3月間購買的，地點
    在后里鄉○○路附近金戰遊戲場約在那邊見面，再去附近拿
    毒品。」、「（你那次購買多少錢？）我買4000元，份量是
    1 小包，多重我不知道，我沒有稱秤重量。」、「（你們是
    用什麼方式相約地點？）我們是在金戰遊戲場遇到，我知道
    他常在那裡。」、「（你怎麼知道要跟他買多少他才會賣？
    ）我就問他，我拿錢給他，他說他要去跟別人拿，他就騎摩
    托車去拿，過不久差不多半小時就拿毒品回來給我。」、「
    （你那天是先要跟他買海洛因，還是品質不好才拿來給你？
    ）他說自己沒有吃，他說要去問朋友有沒有，後來他去跟朋
    友拿來給我試用，因為品質不佳，所以我就跟他買安非他命
    ，是同一天的事情。」、「（除了那一次外還有跟他購買毒
    品？）只有那一次而已，雖然我跟他認識十幾年，但是長期
    服刑所以才買過那一次。」、「（那一次試用海洛因，你有
    無給被告錢？）沒有，那次試用，被告拿來的，好像都是葡
    萄糖，所以我沒有給他錢，我知道他本來就沒有吃海洛因，
    後來他說要去跟朋友拿來給我試用，我試用後感覺都像葡萄
    糖，我一開始沒有跟被告說要買多少，只是問他那裡有沒有
    海洛因而已。」、「（安非他命該日有無試用？）安非他命
    是用燒烤的方式施用，所以不用試用。」、「（安非他命是
    何時跟被告買的？）我試用海洛因不合後，我就問被告去問
    他朋友有沒有安非他命，我拿4000元給他，他說要去跟別人
    拿，就騎著摩托車出去了。」、「（他拿回來的安非他命是
    分很多包還是一包？）全部就是一包，他拿回來就整包拿給
    我。」、「（你有無看到被告從裡面拿一些出來，要你給他
    好處？）我們本來就是朋友，我沒有看他這麼做，回來就整
    包交給我。」、「（你怎麼知道被告是自己拿來給你，還是
    去跟別人拿，你有看到別人嗎？）我沒有看到別人，所以我
    沒有辦法確定是被告拿來賣我，還是他跟別人拿。」、「（
    你當天去遊戲場那邊本來是要購買海洛因？）不是，我一開
    始就是兩樣都有跟被告問，我是問被告有無哪裡可以拿東西
    ，我的意思是海洛因跟安非他命都有，我問被告有無地方可
    以幫我拿東西，他知道我有在施用海洛因跟安非他命，所以
    被告應該知道我是在問他這兩樣東西，他跟我說他要去問問
    看，我跟他說，如果海洛因拿過來我試用會合，我要跟他買
    四分之一錢6000元的海洛因，如果海洛因可以的話我只要買
    海洛因就好，我當時身上帶了約兩萬多元，後來試用後，海
    洛因效果不好才跟他買4000元安非他命。」、「（所以你當
    時跟被告買安非他命，是因為試用海洛因不佳後，才跟被告
    購買安非他命？）是。」、「（你既然試用海洛因效果不好
    ，為何你還敢跟被告買安非他命？）安非他命不用試，因為
    安非他命不太可能會摻其他東西，海洛因有試用過，知道可
    能會摻葡萄糖，我試用海洛因後，有跟被告反應效果不好，
    被告跟我說他不知道，而且他自己也沒有在用海洛因。」、
    「（被告自己說曾經跟你合資購買毒品，有無這回事？）因
    為我拿4000元給他，我不知道他自己拿多少錢去買，我沒有
    印象以前有跟被告合資跟別人買過。」、「（本件被告說你
    證稱向他買海洛因、安非他命是故意誣陷他，是否如此？）
    我沒有誣陷他，這是事實。」等語甚詳（見原審卷第145 頁
    至第148 頁）。可徵證人張明龍於警偵審就曾向被告購買甲
    基安非他命之主要情節，其前後證詞悉相一致，而無重大歧
    異。雖證人張明龍於警詢時證稱：伊從97年2 月起向被告購
    買海洛因、甲基安非他命等毒品施用，每次1000至5000元不
    等等語，而未就購買甲基安非他命之確實時間、地點、數量
    、金額詳為證述。然其於嗣後偵審中則具結證稱：伊認識甲
    ○○，同住在后里鄉，已經認識10幾年了；伊於97年2月或3
    月間，在台中縣后里鄉○○路附近「金戰遊戲場」向甲○○
    購買4000元之甲基安非他命，只有購買1 次等語。查證人張
    明龍原未預期會遭警獲，是就購買毒品之次數、金額、數量
    未予詳實記憶，此原屬事理必然，不能以其證述前後略見歧
    異，即謂證人之證述不實而全無可採。
  (二)而證人張明龍於指證本件向被告購買甲基安非他命毒品之前
    確有施用第二級毒品甲基安非他命之行為，且於97年4 月24
    日經警採尿送驗後，亦有甲基安非他命之代謝物陽性反應，
    此有證人張明龍該日採尿之中山醫學大學附設醫院尿液檢驗
    報告在卷可稽（見警詢卷(二)第63頁），是證人張明龍當時確
    有購買甲基安非他命施用之需求而符合常情；且被告於原審
    亦自陳與證人張明龍經常在「金戰遊戲場」遇到（見原審卷
    第148 頁反面），並辯稱曾與證人張明龍合資購買毒品（詳
    見下述）；再酌以被告確曾於同一期間（97年3 月間），因
    意圖營利販賣甲基安非他命予施岳聲1次、王景宏3次，經本
    院前審判處罪刑確定（見本院98年度上訴字第1663號刑事判
    決）等情，益見證人張明龍上開所述當非虛構之詞，且核與
    上開事證相互印證結果，依社會通念，應可信屬真實。又證
    人張明龍雖曾於97年10月22日偵查初訊中證述未曾向被告購
    買毒品甲基安非他命云云。然此與其警詢、嗣後偵查時及原
    審經交互詰問後之證述明顯不符，業據前述，衡情當係斯時
    迴護被告之舉，此由證人張明龍於97年10月22日為不實供述
    後，於檢察官98年2月6日訊問時即稱：「檢察官現在問我我
    會照實回答。」（見偵查卷第88頁）觀之甚明，自無從採為
    有利於被告之認定。再證人張明龍於原審作證時，甫因違反
    毒品危害防制條例案件，經觀察勒戒、強制戒治執行完畢釋
    放，且曾於偵查初訊中翻異警詢中之證述，證稱未曾向被告
    購買甲基安非他命而為有利於被告之證述，足見證人張明龍
    當無被告所述與其有仇恨，或為邀減刑輕典，故為誣諂被告
    之理。
  (三)被告雖曾於原審辯稱：於本件之前有與證人張明龍合資購買
    毒品云云。然此業為證人張明龍於原審所否認，且被告根本
    否認有本件交付甲基安非他命予證人張明龍之事實；再依證
    人張明龍上開證述伊是將4000元直接交予被告，過一段時間
    後，由被告親手將甲基安非他命交予伊，過程中均未提到合
    資購毒情事，亦無分享情事，自難認本件係證人張明龍與被
    告合資購買毒品。又被告雖於原審另辯稱：其與證人張明龍
    曾有過糾紛，證人張明龍之偵訊筆錄已有顯不可信之情況云
    云。然被告並未具體指明與證人張明龍究有何糾紛存在，其
    空泛指摘，自不足以證明證人張明龍確係故意誣陷被告而為
    上開指證；且證人張明龍於警詢及審理中已明確證述本件是
    與被告在「金戰遊戲場」遇見後，再至附近之偏僻地點交易
    ，且因未秤重量，所以不知道向被告購得之甲基安非他命重
    量為何（見警詢卷(二)第17頁、原審卷第145 頁反面）？是證
    人張明龍於偵查中所證：購買1 錢4000元之甲基安非他命云
    云，就重量部分即屬有誤。被告徒以證人張明龍證述地屬后
    里鄉○○○道交通要津，來往人車店面眾多，如何掩人耳面
    ，不懼員警盤查？又證人張明龍與案外人蘇俊華很熟，不會
    不知道找誰購買比較適合，且以其向蘇俊華購買甲基安非他
    命之金額，以1 錢4000元賣給證人張明龍有違經驗法則，且
    證人張明龍3、4月之尿液檢驗報告與本案並無關連性，指摘
    證人張明龍證述之可信性及尿液檢驗報告之關連性云云，核
    與前開事證不符，均無從採為有利於被告之認定。
三、查非法販賣毒品係政府大力嚴格查緝之違法行為，非可公然
    為之，不論是瓶裝或紙包之毒品，均可任意分裝或增減其分
    量，而每次買賣之價量，亦隨時隨雙方關係之深淺、當時之
    資力、需求程度及對行情之認知等因素而機動調整，因之販
    賣之利得，除經坦承犯行，或價量俱臻明確者外，委難察得
    實情，職是之故，縱未確切查得販賣賺取實際差價，但除別
    有事證，足認係按同一價格轉讓確未牟利外，尚難執此認非
    法販賣之事證有所不足，致知過坦承者難辭重典，飾詞否認
    者反得逞僥倖，而失情理之平。況且，毒品之價格昂貴，取
    得不易，凡為販賣之不法勾當者，苟無利可圖，應無甘冒被
    查緝法辦之危險，平白無端義務為該買賣之工作，而被告與
    證人張明龍並非至親，又無其他利害關係，苟無利得，豈會
    甘冒訴追重刑之風險，提供其取得甲基安非他命施用之理，
    是被告販入之價格必較轉售出予證人張明龍之價格低廉，而
    有從中賺取買賣差價牟利之營利意圖及事實，應屬合理之推
    斷。綜上所述，被告上開辯解，顯係事後卸責之詞，均不足
    採信，本件事證明確，被告上開犯行，堪以認定。
四、查甲基安非他命係毒品危害防制條例第2 條第2項第2款規定
    之第二級毒品，不得非法持有、販賣。核被告所為上開犯行
    ，係犯毒品危害防制條例第4條第2項之販賣第二級毒品罪。
    又被告基於販賣之目的，而持有第二級毒品甲基安非他命之
    低度行為，為販賣第二級毒品甲基安非他命之高度行為所吸
    收，均不另論罪。又被告有如犯罪事實欄所載曾受有期徒刑
    執行完畢之前科，有臺灣臺中地方法院檢察署刑案資料查註
    紀錄表及臺灣高等法院被告全國前案紀錄表各1 份在卷足憑
    ，其於5 年以內故意再犯本件有期徒刑以上之罪，為累犯，
    應依刑法第47條第1 項之規定，加重其刑（惟被告所犯販賣
    第二級毒品罪法定本刑為無期徒刑部分，依法不得加重）。
五、按法規之制定與法規之修正，如有特定生效日之必要者，依
    中央法規標準法第14條或第20條第2 項準用第14條之規定，
    應分別定其施行日期；法規之制定與法規之修正，若未明定
    施行日期者，中央法規標準法雖未規定應自何時生效，然法
    律既經制定或修正，並經總統公布，自應依一般原則，自公
    布日起算第三日發生效力；法規制定或前次修正基於特殊因
    素所特定之施行日期，並不適用於日後修正或再次修正之條
    文。依前開說明，本件被告犯罪後，毒品危害防制條例第 4
    條第2項既已修正，並於98年5月20日經總統公布，即應自公
    布日起算至第3 日即同年月22日起發生效力。經新舊法比較
    結果，修正前之規定，既較有利於被告，依刑法第2條第第1
    項前段之規定，自應予以適用。原審就被告所犯上開罪刑，
    未為新舊法之比較適用，尚有未洽，被告上訴，否認此部分
    犯行，應無理由；檢察官上訴認原審對此部分犯行之量刑過
    輕，固亦難認有據，然原判決此部分既有可議之處，仍應撤
    銷改判。爰審酌被告有如犯罪事實欄所載之前科，素行不佳
    ，明知毒品對人體健康戕害甚鉅，為牟取利益，無視國家杜
    絕毒品犯罪之禁令，竟販賣第二級毒品甲基安非他命予他人
    ，肇生他人施用毒品之來源，戕害國民身心健康，且有滋生
    其他犯罪之可能，對社會所生危害程度非輕，兼衡酌被告販
    賣所得、犯後飾詞否認犯行之態度，及其犯罪之目的、動機
    、品行、智識程度等一切情狀，量處如主文第2 項所示之刑
    。另被告販賣第二級毒品所得之財物4000元，雖未扣案，仍
    應依同條例第19條第1 項規定宣告沒收，如全部或一部不能
    沒收時，以其財產抵償之。
據上論斷，應依刑事訴訟法第369條第1項前段、第364條、第299
條第1項前段，修正前毒品危害防制條例第4條第2項、第19條第1
項，刑法第11條、第47條第1項，判決如主文。
本案經檢察官丙○○到庭執行職務。
中    華    民    國    99    年    11    月    9     日
            刑事第三庭  審判長法  官  王  增  瑜
                              法  官  廖  柏  基
                              法  官  唐  光  義
以上正本證明與原本無異。
如不服本判決應於收受送達後十日內向本院提出上訴書狀，其未
敘述上訴理由者，並得於提起上訴後十日內向本院補提理由書（
均須按他造當事人之人數附繕本）「切勿逕送上級法院」。
                              書記官  呂  安  茹
中    華    民    國    99    年    11    月    9     日

司法院資訊處製作；財團法人民間司法改革基金會備份。
